# 请教各位前辈，应收账款部分担保的会计处理

提问人：470963410 时间：2022-01-26 20:44:13
我们有 100 万的应收款，预期坏账 5 万，打包转让给第三方，保险机构提供80%的担保，我们提供20%的担保，并且保险公司在前，我们在后，也就是应收账款收回小于 20 万，我们才实际支付。外部审计的意见，因为我们自留的风险20%大于预期坏账率5%，所以不能出表。但是我有个疑惑，如果坏账只发生 5 万，保险公司会补足坏账的部分，我们无需支付任何费用，那我们应该基本没有风险了，为什么还认定风险在我们这？

回答人：chenyiwei
请注意核实相关的保险条款。一般情况下“保险公司在前，我们在后”的情况很少出现，因为保险条款中一般都会有很复杂的免赔、拒赔等条款，且一般免赔率都会大于预计坏账率。即保险公司几乎不可能完全无条件地优先承担损失。这种情况还是本企业作为承担信用风险（差额补足义务）的第一责任人。另外还要考虑保险公司即使赔偿给受让方，是否还有权向本企业追偿等。
参考：《中审众环研究 2020 》之“问题4-1-59（基于保单的应收账款转让是否可以终止确认？）”。